---
title: "Ejercicios sobre LaTeX, R y Markdown"
author: "Jesús Mudarra"
date: "22/12/2020"
output: pdf_document
---

```{r setup, include=FALSE}
knitr::opts_chunk$set(echo = TRUE)
```

# Instrucciones

En primer lugar, debéis reproducir este documento tal cual está. Necesitaréis instalar [MiKTeX](https://miktex.org/download) y [Texmaker](http://www.xm1math.net/texmaker/).

A continuación de cada pregunta, tenéis que redactar vuestras respuestas de manera correcta y argumentada, indicando qué hacéis, por qué, etc. Si se os pide utilizar instrucciones de `R`, tendréis que mostrarlas todas en chunks.

El objetivo de esta tarea es que os familiaricéis con los documentos Markdown, las fórmulas en \LaTeX\ y los chunks de `R`. Y, de lo más importante, que os acostumbréis a explicar lo que hacéis en cada momento.

# Preguntas

## Pregunta 1

Realizad los siguientes productos de matrices siguiente en `R`:

$$A\cdot B$$
$$B\cdot A$$
$$(A\cdot B)^t$$
$$B^t\cdot A$$
$$(A\cdot B)^{-1}$$
$$A^{-1}\cdot B^t$$

donde
$$A = \begin{pmatrix}1 & 2 & 3 & 4\\ 4 & 3 & 2 & 1\\ 0 & 1 & 0 & 2\\ 3 & 0 & 4 & 0\end{pmatrix}\qquad B= \begin{pmatrix}4 & 3 & 2 & 1\\ 0 & 3 & 0 & 4\\ 1 & 2 & 3 & 4\\ 0 & 1 & 0 & 2\end{pmatrix}$$

Finalmente, escribe haciendo uso de \LaTeX\ el resultado de los dos primeros productos de forma adecuada.

```{r}
A = cbind(c(1,4,0,3),c(2,3,1,0),c(3,2,0,4),c(4,1,2,0))
B = cbind(c(4,0,1,0),c(3,3,2,1),c(2,0,3,0),c(1,4,4,2))

A%*%B
B%*%A
t(A%*%B)
t(B)%*%A
solve(A%*%B)
solve(A)%*%t(B)
```

El primer producto $A\cdot B$ tiene como resultado:

$$A\cdot B = \begin{pmatrix}7 & 19 & 11 & 29\\ 18 & 26 & 14 & 26\\ 0 & 5 & 0 & 8\\ 16 & 17 & 18 & 19\end{pmatrix}$$

El primer producto $B\cdot A$ tiene como resultado:

$$B\cdot A = \begin{pmatrix}19 & 19 & 22 & 23\\ 24 & 9 & 22 & 3\\ 21 & 11 & 23 & 12\\ 10 & 3 & 10 & 1\end{pmatrix}$$

## Pregunta 2

Considerad en un vector los números de vuestro DNI y llamadlo `dni`. Por ejemplo, si vuestro DNI es 54201567K, vuestro vector será $$dni = (5,4,2,0,1,5,6,7)$$.

Definid el vector en `R`. Calculad con `R` el vector `dni` al cuadrado, la raíz cuadrada del vector `dni` y, por último, la suma de todas las cifras del vector `dni`.

```{r}
dni = c(5,4,2,0,1,5,6,7)

cuadrado = dni**2

raiz = sqrt(dni)

suma = 0
for (i in dni){
  suma = suma + i
}
```

Finalmente, escribid todos estos vectores también a \LaTeX\

Inicialmente tenemos el vector $dni = (5,4,2,0,1,5,6,7)$

El cuadrado del vector $dni$ es (`r cuadrado`)

La raíz cuadrada del vector $dni$ es (`r round(raiz,3)`)

La suma de todas las cifras del vector $dni$ es: `r suma`


## Pregunta 3

Considerad el vector de las letras de vuestro nombre y apellido. Llamadlo `name`. Por ejemplo, en mi caso sería $$nombre = (M,A,R,I,A,S,A,N,T,O,S)$$.

Definid dicho vector en `R`. Calculad el subvector que solo contenga vuestro nombre. Calculad también el subvector que contenga solo vuestro apellido.
Ordenadlo alfabéticamente. Cread una matriz con este vector.

```{r}
name = c('J','E','S','U','S','M','U','D','A','R','R','A')

nombre = name[0:5]
apellido = name[6:12]

nombre_ordenado = sort(nombre)
apellido_ordenado = sort(apellido)

matrix_name_ordenado = c(nombre_ordenado,apellido_ordenado)

```

Redactad todos vuestros resultados y utilizad \LaTeX\ cuando pertoque

Mi nombre es: $$nombre = (J,E,S,U,S,M,U,D,A,R,R,A)$$

El subvector nombre es: (`r nombre`) y ordenado alfabéticamente es (`r nombre_ordenado`)

El subvector apellido es: (`r apellido`) y ordenado alfabéticamente es (`r apellido_ordenado`)

La matriz de resultante unión de los dos subvectores es la siguiente: (`r matrix_name_ordenado`)
