---
title: "pruebas"
author: "Jesus"
date: "1/12/2020"
output: pdf_document
---

$\Leftarrow\ \leftarrow \pm\ $ \LaTeX $\frac{23}{x^3}\ a_{i}$
  
$$\begin{matrix} a_{11} & a_{12} & a_{13}\\ a_{21} & a_{22} & a_{23} \end{matrix}$$

$$\begin{pmatrix} a_{11} & a_{12} & a_{13}\\ a_{21} & a_{22} & a_{23} \end{pmatrix}$$

$$\begin{Bmatrix} a_{11} & a_{12} & a_{13}\\ a_{21} & a_{22} & a_{23} \end{Bmatrix}$$
\LaTeX

Vamos a calcular $\sqrt{2} - e^{-2}$:
```{r miPrimeraChunk, echo=TRUE, eval=TRUE, results='hold'}
sqrt(2) - exp(-2)
x = 1:5
sqrt(x)
```
```{r magic, message=FALSE}
library(magic)
magic(6)
```
```{r car, echo=TRUE,message=TRUE, comment=NA, results='markup'}
library(car)
head(cars,3)
  
```

Cuando queremos hacer la raíz cuadrada de dos, podemos hacerlo:

- En \LaTeX: $\sqrt{2}$
- En `R` haciendo `r sqrt(2)`
- La frase completa: $\sqrt{2}=$ `r sqrt(2)`

El número $\pi$ empieza por `r pi`

La raíz quinta de 32 es `r 32^(1/5)` o, lo que viene siendo lo mismo, $\sqrt[5]{64}=$ `r 32^(1/5)`.

```{r prueba, results='hide', echo=FALSE}
notas = c(3,5,7,7,9,10,4,7,9)
media = mean(notas)
n = length(notas)
desv.tip = sd(notas)
```

Este año he hecho $n=$ `r n` exámenes, con una media $\overline{x}=$ `r round(media,2)` y una desviación típica de $s=$ `r round(desv.tip,2)`.
